臺灣臺中地方法院刑事判決　　　　　　 100年度訴字第1999號
公　訴　人　臺灣臺中地方法院檢察署檢察官
被　　　告　黃永國
上列被告因違反毒品危害防制條例案件，經檢察官提起公訴（10
0年度毒偵字第1826號、第1985號），被告於準備程序進行中就
被訴事實為有罪之陳述，本院合議庭裁定由受命法官獨任適用簡
式審判程序審理，判決如下：
    主    文
黃永國施用第一級毒品，處有期徒刑柒月；又施用第一級毒品，
處有期徒刑柒月。應執行有期徒刑壹年。
    犯罪事實及理由
壹、程序方面
一、按刑事訴訟法第273條之1第1項規定：除被告所犯為死刑、
    無期徒刑、最輕本刑為3年以上有期徒刑之罪或高等法院管
    轄第一審案件者外，於審判期日前之程式進行中，被告先就
    被訴事實為有罪之陳述時，審判長得告知被告簡式審判程序
    之旨，並聽取當事人、代理人、辯護人及輔佐人之意見後，
    裁定進行簡式審判程序。查本案被告被訴違反毒品危害防制
    條例案件，非前開不得進行簡式審判程序之案件，經被告於
    本院行準備程序時就被訴之事實為有罪之陳述，且經本院告
    知被告簡式審判程序之旨，聽取被告及檢察官之意見後，爰
    依刑事訴訟法第273條之1第1項規定裁定改依簡式審判程序
    審判之，先予敘明。
二、又簡式審判程序之證據調查，依刑事訴訟法第273條之2規定
    ，不受同法第159條第1項、第161條之2、第161條之3、第
    163條之1及第164條至第170條規定之限制，附此敘明。
貳、實體方面
一、犯罪事實：
（一）黃永國前於民國（下同）87年間因施用毒品案件，經本院
      裁定送觀察、勒戒後，認有繼續施用毒品之傾向，而經本
      院以87年度毒聲字第2400號裁定令入戒治處所施以強制戒
      治1年，於89年8月5日強制戒治執行完畢並經釋放，並經
      臺灣臺中地方法院檢察署檢察官以89年度戒毒偵字第473
      號不起訴處分確定在案。於93年6月30日因連續施用毒品
      案件，經本院以93年度訴字第895號判決有期徒刑7月；於
      93年10月29日因連續施用毒品案件，經本院以93年度訴字
      第2190號判決有期徒刑10月；於94年7月14日因強盜案件
      經最高法院94年度台上字第3734號判決有期徒刑7年2月確
      定；後上開93年度訴字第2190號判決有期徒刑10月部分經
      減刑，並與上開強盜罪部分定應執行刑為有期徒刑7年5月
      ；上開案件接續執行，本應於101年4月20日縮刑期滿，被
      告於98年10月13日假釋，現假釋中。詎其仍不知悔改，復
      基於施用第一級毒品之犯意，先於100年3月7日凌晨某時
      ，在臺中市○○區○○里○○路27號之4住處，以將海洛
      因置入針筒加水注射之方式，施用第一級毒品海洛因1 次
      ，嗣於100年3月7日上午7時10分許，為警持本院所核發之
      搜索票及臺灣臺中地方法院檢察署檢察官所核發之鑑定許
      可書，在其位於臺中市○○區○○里○○路27號之4住處
      內查獲，採集其尿液送驗，結果呈嗎啡及可待因陽性反應
      ，始悉上情；又於100年4月14日晚上11時許，在臺中市○
      ○區○○路附近，以將海洛因置入針筒加水注射之方式，
      施用第一級毒品海洛因1次，嗣於100年4月15日上午1時50
      分許，在臺中市○○區○○路與公正路口，再為警查獲，
      採集其尿液送驗，結果呈嗎啡及可待因陽性反應，因而查
      悉上情。
（二）案經臺中市政府警察局第一分局及清水分局報告臺灣臺中
      地方法院檢察署檢察官偵查起訴。
二、證據名稱：
（一）被告於本院準備程序及審理時之自白。
（二）搜索票1份（見臺中市政府警察局第一分局0000000000號
      警卷，以下簡稱16193號警卷，第31頁）、100年3月7日採
      集尿液鑑定同意書1份（見16193號警卷第47頁）、委託鑑
      驗尿液代號真實姓名對照表1份（見16193號警卷第51頁）
      、中山醫學大學附設醫院檢驗科藥物檢測中心尿液檢驗報
      告1份（見16193號警卷第53頁）。
（三）職務報告書1份（見臺中市政府警察局第一分局清水分局0
      000000000號警卷，以下簡稱9771號警卷，第15頁）、10
      0年4月15日勘察採證同意書1份（見9771號警卷第17頁）
      、委託鑑驗尿液代號真實姓名對照表1份（見9771號警卷
      第19頁）、詮昕科技股份有限公司99年7月28日濫用藥物
      尿液檢驗報告1紙（見9771號警卷第21頁）。
（四）臺灣臺中地方法院檢察署刑案資料查註紀錄表、臺灣高等
      法院被告前案紀錄表（被告前案及素行之認定）各1份。
三、論罪科刑部分：
（一）按海洛因係毒品危害防制條例第2條第2項第1款所規定之
      第一級毒品，不得非法施用，是核被告所為，係犯同條例
      第10條第1項之施用第一級毒品罪。被告2次施用前持有第
      一級毒品海洛因之行為，意在供己施用，故其施用前後持
      有之低度行為，應為施用之高度行為所吸收，均不另論罪
      。被告所犯2次施用第一級毒品罪，2罪間，犯意各別，行
      為互殊，應予分論併罰。
（二）爰審酌被告前因施用毒品犯行，經施以觀察、勒戒及強制
      戒治及論罪科刑，竟猶不知戒絕，再施用毒品不輟，無視
      於毒品對於自身健康之戕害及國家對於杜絕毒品犯罪之禁
      令，假釋中再犯惡性非輕，惟念其犯後始終坦認犯行，態
      度尚佳，及施用毒品之人亦屬「病人」等一切情狀，暨檢
      察官具體求刑之意見，各量處如主文所示之刑，並定應執
      行刑，以示懲儆。
據上論斷，依刑事訴訟法第273條之1第1項、第299條第1項前段
第310條之2、第454條第1項，毒品危害防制條例第10條第1項、
，刑法第11條前段、第51條第5款，判決如主文。
本案經檢察官張國強到庭執行職務。
中    華    民    國    100   年    9     月    7    日
                    刑事第八庭  法  官  王金洲
以上正本證明與原本無異。
如不服本判決應於收受判決後10日內向本院提出上訴書狀，並應
敘述具體理由；其未敘述上訴理由者，應於上訴期間屆滿後20日
內向本院補提理由書（均須按他造當事人之人數附繕本）「切勿
逕送上級法院」。
                                書記官  謝明倫
中    華    民    國   100    年    9     月    7    日
附錄論罪科刑法條
毒品危害防制條例第10條
施用第一級毒品者，處6月以上5年以下有期徒刑。